【裁判字號】    89,上易,4537
【裁判日期】    891229
【裁判案由】    傷害等
【裁判全文】
臺灣高等法院刑事判決                          八十九年度上易字第四五三七號
    上 訴 人即
    被      告  丁○○
右上訴人因傷害等案件，不服臺灣臺北地方法院易緝年度字第二四七號，中華民國八
十九年十一月三日第一審判決（起訴案號：臺灣臺北地方法院檢察署八十八年度調偵
字第三八七號）提起上訴，本院判決如左：
    主  文
上訴駁回。
    事  實
一、丁○○於八十七年十一月二十四日二十二時許，駕駛ＡＣ－一五六０號自用小客
    車，行經台北縣新店市○○路一０五號前，因迴轉而與甲○○所騎乘之ＤＥＪ－
    九三八號機車發生擦撞，雙方因而發生口角，丁○○竟基於傷害之犯意，出手毆
    打甲○○，致甲○○受有右耳珠擦傷（一×０．．二公分）、右耳  狀窩擦傷（
    ０．五×０．五公分）、右耳外耳道擦傷（０．三×０．三公分），毆打完畢後
    ，丁○○竟另行起毀損之犯意，故意駕駛上開自用小客車輾壓過甲○○所有倒於
    路旁之ＤＥＪ－九三八號機車，致該機車因損壞而不堪用，足以生損害於甲○○
    。丁○○離去後，繼續駕駛該自用小客車行經台北縣新店市○○路三十七號前，
    適乙○○乘ＱＰＰ－五九二號機車尾隨其後，過紅燈因剎車不及而撞及ＡＣ－一
    ０號自用小客車，雙方發生口角爭執，丁○○竟將停於路旁丙○○所有之Ｕ三－
    ０二三號營業小客車之天線拆下（毀損部分業據丙○○於本院審理中撤回告訴）
    ，另基於傷害之犯意，持之與乙○○互毆，致乙○○受有左肩部擦傷、右後頭部
    受傷之傷害。
二、案經甲○○、乙○○訴由台北縣警察局新店分局移送臺灣臺北地方法院檢察署檢
    察官偵查起訴。
    理      由
一、被告丁○○對於右開傷害被害人甲○○、乙○○之事實坦白承認，核與被害人甲○○、乙○○指訴被傷害之情節相符，復有被害人甲○○所提出之診斷證明書在
    卷為憑，而被害人甲○○於偵查中亦供稱：乙○○於警局製作筆錄時，身上有流
    血等語，顯然被害人乙○○身體確受有傷害。惟被告否認有毀損之犯行，辯稱：
    因該ＤＥＪ－九三八號機車卡在伊所駕駛之ＡＣ－一五六０號自用小客車之底盤
    ，伊不知情才輾壓過去，並無毀損之故意云云，經查，該事實業據被害人甲○○
    指訴甚詳，又被告駕駛該自用小客車，及因迴轉而與被害人所騎乘之上開機車發
    生擦摥，被害人甲○○並未因車禍而受傷，此經被告於原審審理中供承在卷，顯
    然僅係輕微之擦撞，該機車焉可能卡在該自用小客車之底盤下？以此問之被告，
    被告供稱：「車子倒在旁邊，擋在我的前面，我開車過去」等語（見原審八十九
    年十月二十日審判筆錄），被告有毀損該機車之故意甚明，所辯不足採信。事證
    明確，其犯行堪以認定。
二、被告分別傷害被害人甲○○、乙○○之行為，核均係犯刑法第二百七十七條第一
    項之傷害罪。被告損壞甲○○之機車，自足生損害於甲○○，所為係犯刑法第三
    百五十四條之毀損罪。被告所犯上開三罪，其犯意各別，應予分論併罰。原審適
    用刑法第二百七十七條第一項、第三百五十四條、第四十一條、第五十一條第五
    款，罰金罰鍰提高標準條例第一條前段，第二條，爰審酌其品行、犯罪之動機、
    目的、手段，僅因輕微之交通事故，即以粗暴之舉動相對，危害社會之治安甚鉅
    ，惟被告於審理中自承斯時血氣方剛，深表悔意等一切情狀，茲依事實欄所載事
    實之次序，就各行為分別判決丁○○傷害人之身體，處有期徒刑伍月，如易科罰
    金以佰元折算壹日。又損壞他人之機車，足以生損害於他人，處有期徒刑肆月
    ，如易科罰金以佰元折算壹日。又傷害人之身體，處有期徒刑肆月，如易科罰
    金以佰元折算壹日。應執行有期徒刑拾壹月，如易科罰金以佰元折算壹日。
    並認公訴人雖另認被告有毀損丙○○所有之Ｕ三－０二三號營業小客車之天線之
    毀損犯行，另觸犯刑法第三百五十四條之毀損罪，惟該罪依刑法第三百五十七條
    之規定，須告訴乃論，且業經告訴人丙○○於原審審理中撤回告訴，此部分本應
    為不受理之諭知，但公訴人認與上開傷害被害人乙○○部分有牽連犯之裁判上一
    罪之關係，茲不另為不受理之諭知。經核認事用法均無不合，量刑亦稱妥適，被
    告上訴意旨認量刑太重，核無理由，應予駁回。
據上論斷，應依刑事訴訟法第三百六十八條，判決如主文。
本案經檢察官李進誠到庭執行職務。
中      華      民      國      八十九      年    十二    月  二十九    日
                              臺灣高等法院刑事第十一庭
                                  審判長法  官 楊照南
                                        法  官 楊炳禎
                                        法  官 王詠寰
右正本證明與原本無異
不得上訴
                                        書記官 洪金堆
中     華       民      國      八十九      年    十二    月  二十九    日
附錄    本判決論罪科刑法條：
刑法第二百七十七條第一項：
傷害人之身體或健康者，處三年以下有期徒刑、拘役或一仟元以下罰金。
刑法第三百五十四條
毀棄、損壞前二條以外之他人之物或致令不堪使用，足以生損壞於公眾或他人者，處
二年以下有期徒刑、拘役或五百元以下罰金。


司法院資訊處製作；財團法人民間司法改革基金會備份。
